

GIAN PIERO VASQUEZ PUENTE

INGENIERO DE SISTEMAS E INFORMÁTICO

Estudiante de la carrera de Ingeniería de Sistemas e Informática de la Universidad Tecnológica del Perú, me especializo en el Desarrollo Web Full Stack, cuento con experiencia de 1 año en el diseño, desarrollo y mantenimiento de aplicaciones web personalizadas para una variedad de clientes, manejo las tecnologías PHP, Laravel, Java, JavaScript, Power Bi, SQL, MySQL y del idioma inglés.

DATOS DE CONTACTO

CELULAR: 993 761 184

CORREO: gianpvp99@gmail.com

LINKEDIN:

https://www.linkedin.com/in/gianpvp

<u>99</u>

PORTAFOLIO WEB:

https://gianpierovasquez.cloud/

HABILIDADES TÉCNICAS

Nivel Avanzando: HTML, CSS, JQuery, Bootstrap, Ajax, Java, PHP 8, Laravel, JavaScript, MySQL, SQL.

Nivel Intermedio: Python, SQL Server, Power Bi.

EXPERIENCIA LABORAL

PubliUltra, Ene 2023 - Mar 2023

Agencia de Marketing Digital enfocada en mejorar la visibilidad de marcas para atraer el mayor número de clientes hacia las empresas, agencia especializada en la optimización de estrategias de marketing digital y creación de Sitios Web, Landing Pages y Ecommerce.

Desarrollador Web Junior - Full Stack

- Realicé diseño, desarrollo y mantenimiento de aplicaciones utilizando las tecnologías PHP, Laravel, MySQL y Apache.
- Desarrollé soluciones personalizadas para clientes con necesidades específicas de gestión de contenidos y flujo de trabajo.
- Colaboré con el equipo de frontend para la integración de los componentes de la aplicación con el backend y con el equipo de control de calidad para las pruebas de funcionalidad y calidad de producto.
- Gestioné el mantenimiento del hosting y la optimización de la base de datos MySQL en PubliUltra.

FreeLancer, Mar 2022 - Dic 2022

Es el mercado más grande de freelancing y crowdsourcing del mundo, tanto por cantidad de usuarios como de proyectos, donde las empresas pueden contratar FreeLancer para trabajar en áreas como desarrollo de software, ingreso de datos, marketing, ingeniería, entre otros.

Independiente Desarrollador Web - Backend

- Diseñé un ecommerce para un negocio que vende productos tecnológicos y electrodomésticos, logrando aumentar las ventas en un 30%.
- Desarrollé y actualicé módulos complejos en una Clínica Privada.
- Implementé una aplicación web para el control de inventario y ventas en una Farmacia.
- Realicé landing pages interactivos para pequeñas empresas con el fin de convertir los visitantes en Leads.

EDUCACIÓN

Universidad Tecnológica del Perú, Ene 2017 - Actualidad

Ingeniería de Sistemas e Informática, Ciclo X (Culmino en Julio de este año).

INF. ADICIONAL - CERTIFICADOS

- Manejo de Ingles a Nivel Intermedio, UTP 2019.
- Manejo sistemas de gestión de contenidos como WordPress y Shopify.
- Certificado de Sistemas POS Inventarios PHP 8 y ventas, **UDEMY2022**.
- Certificado de Scrum Fundamentals SFCTM, SCRUMstudy 2022.
- Certificado de Desarrollo de Software, MICROSOFT Y LINKENDIN 2023.
- Aficionado en las herramientas de seguridad informática Kali Linux.